# 递延所得税税率

提问人：fengyioo 时间：2019-03-29 18:10:17
请教陈版：
A 公司在 2016 年-2018 年为高新技术企业，按 15%缴纳企业所得税。
目前 A 公司正在进行国高复审，但是 A 公司对于 2019 年是否能通过国高复审无法判断。
请问：在确认递延所得税时，税率应按 25% 还是按 15%？若要按 15% 来确认，需要 A公司提供什么资料以支撑？

回答人：chenyiwei
首先对照高新认定的条件进行自我评价，如果合理确定可通过复审（即，每一条件的实际情况都远高于该条的合格线），可继续按15% 税率确认递延所得税资产和应交所得税。